【裁判字號】    95,交上易,172
【裁判日期】    950926
【裁判案由】    過失傷害
【裁判全文】
臺灣高等法院刑事判決               95年度交上易字第172號
上  訴  人  臺灣板橋地方法院檢察署檢察官
被      告  乙○○
上列上訴人因被告過失傷害案件，不服臺灣板橋地方法院94年度
交易字第244號，中華民國95年4月28日第一審判決（起訴案號：
臺灣板橋地方法院檢察署94年度偵字第10838號、第12511號、第
11405號），提起上訴，本院判決如下：
    主      文
上訴駁回。
    事實及理由
一、本案經本院審理結果，認第一審判決以被告乙○○犯刑法第
    284條第1項之過失傷害罪，判處有期徒刑三月；並依修正前
    刑法第41條第1項前段規定諭知易科罰金之折算標準，認事
    用法及量刑均無不當，應予維持，並引用第一審判決書記載
    之事實、證據及理由（如附件）。
二、檢察官上訴意旨略以：告訴人甲○○因本件車禍受有頭部外
    傷顱內出血之重大傷害，行開顱手術治療後後遺症很多，經
    常嚴重頭痛，有告訴人所提之重大傷卡、身心障礙手冊、免
    役證明書等件為證，原審僅量處有期徒刑三月，顯屬過輕云
    云。
三、經查：本件車禍之發生，被告及告訴人二人俱有過失，業據
    原審判決於理由中敘明無誤（見原審判決理由一），原審判
    決於量刑時亦已審酌二人之過失程度、告訴人所受傷勢非輕
    ，被告尚未與告訴人達成民事上和解併犯後態度等一切情狀
    ，量處被告有期徒刑三月之刑，並依修正前刑法第41條第1
    項前段規定諭知易科罰金之折算標準，尚稱妥適，檢察官上
    訴意旨以告訴人所受傷勢嚴重，認被告應再從重量刑，指摘
    原判決不當，為無理由，應予駁回。
四、又按行為後法律有變更者，適用行為時之法律。但行為後之
    法律有利於行為人者，適用最有利於行為人之法律，刑法第
    2條第1項定有明文。查：被告於行為時之刑法第41條第1項
    前段規定：「犯最重本刑為5年以下有期徒刑以下之刑之罪
    ，而受6個月以下有期徒刑或拘役之宣告，因身體、教育、
    職業、家庭之關係或其他正當事由，執行顯有困難者，得以
    1 元以上3元以下折算一日，易科罰金。」，而於被告行為
    時之易科罰金折算標準，修正前罰金罰鍰提高標準條例第2
    條前段（現已刪除）規定，就其原定數額提高為100倍折算1
    日，是原審諭知以銀元300元折算1日。惟95年7月1日修正公
    布施行之刑法第41條第1項前段則規定：「犯最重本刑為五
    年以下有期徒刑以下之刑之罪，而受六個月以下有期徒刑或
    拘役之宣告者，得以新臺幣一千元、二千元或三千元折算一
    日，易科罰金。」。比較修正前後之易科罰金折算標準，以
    95年7月1日修正公布施行前之規定，較有利於被告，則應依
    刑法第2條第1項前段，仍應適用修正前刑法第41條第1項前
    段規定，定其折算標準。又原審判決對被告判處有期徒刑三
    月，並諭知易科罰金之折算標準，就此部分雖未及比較適用
    ，然上訴本院後，經比較新舊法之結果，仍應適用行為時法
    ，則原判決適用行為時法即無不當，自不構成撤銷事由，本
    院審理結果，仍維持原審判決，駁回上訴，附此敘明。
據上論斷，應依刑事訴訟法第368條、第373條，判決如主文。
本案經檢察官賴俊雄到庭執行職務。
中    華    民    國    95    年    9     月    26    日
                  交 通 法 庭 審判長法  官  陳貽男
                                    法  官  許仕楓
                                    法  官  孫惠琳
以上正本證明與原本無異。
不得上訴。
                                    書記官  魏汝萍
中    華    民    國    95    年    9     月    26    日


司法院資訊處製作；財團法人民間司法改革基金會備份。
